【裁判字號】    95,訴,2038
【裁判日期】    950627
【裁判案由】    毒品危害防制條例
【裁判全文】
臺灣高雄地方法院刑事判決              95年度訴字第2038號
公  訴  人  臺灣高雄地方法院檢察署檢察官
被      告  甲○○
上列被告因違反毒品危害防制條例案件，經檢察官提起公訴（95
年度毒偵字第3850號）及移送併辦（95年度毒偵字第4511號），
本院於準備程序進行中，被告為有罪之陳述，經告知簡式審判程
序之旨，並聽取檢察官及被告之意見後，本院合議庭裁定由受命
法官獨任改依簡式審判程序審理，並判決如下：
    主  文
甲○○連續施用第一級毒品，累犯，處有期徒刑壹年貳月；又連
續施用第二級毒品，累犯，處有期徒刑拾月；應執行有期徒刑壹
年拾月。
    事  實
一、甲○○前因施用毒品案件，經裁定送勒戒處所觀察、勒戒後
    ，認無繼續施用毒品之傾向，於民國88年2 月23日釋放，並
    由臺灣高雄地方法院檢察署檢察官於88年2 月22日以88年度
    偵字第3918號為不起訴處分確定；又因施用毒品案件，經裁
    定送勒戒處所觀察、勒戒後，認有繼續施用毒品之傾向，復
    裁定令入戒治處所施以強制戒治1 年，嗣成效評定合格，經
    本院裁定停止戒治，所餘戒治期間付保護管束，而於88年11
    月2 日釋放出所，嗣於89年5 月5 日期滿未經撤銷視為戒治
    期滿，刑案部分則經臺灣高等法院高雄分院於89年12月30日
    以89年度上易字第1911號判決處有期徒刑8 月確定，其與所
    犯贓物罪（經本院於90年5 月30日以89年度易字第4697號判
    決處有期徒刑5 月確定）並經裁定應執行刑有期徒刑1 年在
    案；又因施用毒品案件，經本院裁定令入戒治處所施以強制
    戒治1 年，嗣成效評定合格，又經本院裁定停止戒治，所餘
    戒治期間付保護管束，而於91年1 月31日釋放出所，嗣於91
    年8 月29日期滿未經撤銷視為戒治期滿，刑案部分則經本院
    於90年10月29日以90年度訴字第1822號判決處有期徒刑1 年
    、9 月，嗣經臺灣高等法院高雄分院於90年12月31日以90年
    度上訴字第1886號駁回上訴確定，其與所犯竊盜罪（經本院
    於90年11月10日以90年度鳳簡字第711 號判決處有期徒刑6
    月）並經裁定應執行有期徒刑2 年在案；入監接續執行前開
    有期徒刑後，於93年5 月7 日縮短刑期假釋出監，嗣於93年
    11月25日期滿未經撤銷以已執行論。詎甲○○猶未悛悔，於
    強制戒治執行完畢釋放後5 年內，基於施用第1 級毒品之概
    括犯意，自95年2 月間起至95年5 月1 日止，在高雄縣橋頭
    鄉○○村○○路51號住處或高雄縣市某路邊之車上等地點，
    以摻入香菸吸食之方式，連續施用第1 級毒品海洛因數次，
    約每5 、6 日施用1 次；另基於施用第2 級毒品之概括犯意
    ，自95年2 月間起至95年5 月2 日下午止，在前開住處或友
    人羅鳴炎位於高雄市三民區○○○路118 巷15號5 樓住處，
    以加熱吸食器吸食煙霧之方式，連續施用第2 級毒品甲基安
    非他命數次，約10餘日施用1 次。嗣於95年4 月12日下午5
    時10分許，在高雄市○○區○○路93號11樓之9 友人郭培漓
    住處為警搜索查獲，並採尿送驗而悉上情；又於95年5 月2
    日下午7 時50分許，在上述羅鳴炎住處為警搜索查獲，進而
    採尿送驗而悉上情。
二、案經高雄市政府警察局三民第二分局報告臺灣高雄地方法院
    檢察署檢察官偵查起訴及高雄市政府警察局前鎮分局報告臺
    灣高雄地方法院檢察署檢察官移送併辦。
    理  由
一、本件被告甲○○所犯係毒品危害防制條例第10條第1 項、第
    2 項之施用第1 級、第2 級毒品罪，其法定刑係死刑、無期
    徒刑、最輕本刑為3 年以上有期徒刑以外之罪，被告於準備
    程序進行中就被訴事實為有罪之陳述，經告知簡式審判程序
    之旨，並聽取其與檢察官之意見後，本院認無不得或不宜改
    依簡式審判程序進行之情事，爰依刑事訴訟法第273 條之1
    第1 項規定，裁定本件由受命法官獨任改依簡式審判程序審
    理，合先敘明。
二、訊據被告甲○○對於前揭施用第1 級、第2 級毒品之事實供
    承不諱，而其先後2 次為警所採尿液經送以酵素免疫分析法
    初步檢驗，再以氣相層析質譜儀法確認結果，均呈嗎啡及甲
    基安非他命陽性反應，此有高雄市立凱旋醫院濫用藥物尿液
    檢驗報告（轉碼編號：A00000000 、A00000000） 暨各該代
    號對照表附卷可稽，此外復有查獲相片可資佐證，足徵被告
    之自白與事實相符，堪予採信。又被告有如前揭事實欄所列
    前科紀錄，此有臺灣高等法院被告前案紀錄表、臺灣高等法
    院在監在押全國紀錄表及相關判決書附卷可參，堪認被告確
    於強制戒治執行完畢釋放後5 年內，再犯本件施用第1 級、
    第2 級毒品之罪。綜上所述，本件事證明確，被告犯行已堪
    認定，應依法論科。
三、核被告所為，係犯毒品危害防制條例第10條第1 項、第2 項
    之施用第1 級、第2 級毒品罪。被告持有海洛因及甲基安非
    他命之低度行為為其施用之高度行為所吸收，毋庸另論。被
    告先後數次施用海洛因及甲基安非他命行為之時間緊接，所
    犯構成要件相同，顯係基於概括犯意而為，應分別依刑法第
    56條連續犯規定論以一罪，並加重其刑。至被告施用第1 級
    、第2 級毒品之犯意各別，行為互殊，應予分論併罰。檢察
    官移送併辦部分雖未經起訴，然與起訴部分有裁判上一罪之
    連續犯關係，應為起訴效力所及，本院自得併予審究。又被
    告有如前揭事實欄所列前科紀錄，業如前述，其於有期徒刑
    執行完畢後5 年內，再犯本件有期徒刑以上之罪，為累犯，
    應依刑法第47條規定遞加重其刑。茲審酌被告前因施用毒品
    案件，經觀察、勒戒及強制戒治、判刑後，猶未悛悔而再為
    本件施用毒品犯行，足見其毒癮匪淺，然念其犯後尚能供承
    犯行，態度良好，且毒癮戒絕確實不易，又其施用毒品乃戕
    害自身健康而未直接危害他人，以及犯罪之手段、所生危害
    等一切情狀，量處如主文所示之刑，並定其應執行之刑，以
    資懲儆。
據上論斷，應依刑事訴訟法第273 條之1 第1 項、第299 條第1
項前段，毒品危害防制條例第10條第1 項、第2 項，刑法第11
條前段、第56條、第47條、第51條第5 款，判決如主文。
本案經檢察官乙○○到庭執行職務。
中    華    民    國    95    年    6     月    27    日
                        鳳山刑事第2 庭法  官 譚德周
以上正本證明與原本無異。
如不服本判決，應於收受送達後10日內向本院提出上訴書狀。
中    華    民    國    95    年    6     月    27    日
                                     書記官  廖美玲
附錄法條：毒品危害防制條例第10條第1 項、第2項
毒品危害防制條例第10條
施用第一級毒品者，處 6 月以上 5 年以下有期徒刑。
施用第二級毒品者，處 3 年以下有期徒刑。


司法院資訊處製作；財團法人民間司法改革基金會備份。
